ja: シートベルトバックル解除ボタンの色: ベージュ/タン; 黒; 青; 茶色; 灰色; 赤; その他
nl: Veiligheidsgordel gesp ontgrendelknop kleur: Beige/lichtbruin; Zwart; Blauw; Bruin; Grijs; Rood; Overig
lt-LT: Saugos diržo sagties atleidimo mygtuko spalva: Smėlio / rusvai gelsva; Juoda; Mėlyna; Ruda; Pilka; Raudona; Kita
ko: 안전벨트 버클 해제 버튼 색상: 베이지/탠; 검정색; 파란색; 갈색; 회색; 빨간색; 기타
el: Χρώμα του κουμπιού απελευθέρωσης της πόρπης της ζώνης ασφαλείας: Μπεζ/Ταμπά; Μαύρο; Μπλε; Καφέ; Γκρι; Κόκκινο; Άλλο
tr: Emniyet kemeri tokası açma düğmesi rengi: Bej/Taba; Siyah; Mavi; Kahverengi; Gri; Kırmızı; Diğer
it: Colore del pulsante di rilascio della fibbia della cintura di sicurezza: Beige/Marrone chiaro; Nero; Blu; Marrone; Grigio; Rosso; Altro
zh-TW: 安全帶扣釋放按鈕顏色: 米黃色/棕褐色; 黑色; 藍色; 棕色; 灰色; 紅色; 其他
es: Color del botón de liberación de la hebilla del cinturón de seguridad: Beige/tostado; Negro; Azul; Marrón; Gris; Rojo; Otro
fr: Couleur du bouton de déverrouillage de la boucle de ceinture: Beige/Havane; Noir; Bleu; Marron; Gris; Rouge; Autre
sv: Färg på spännets öppningsknapp: Beige/ljusbrun; Svart; Blå; Brun; Grå; Röd; Övrigt
pt-PT: Cor do botão de libertação da fivela do cinto de segurança: Bege/castanho-claro; Preto; Azul; Castanho; Cinzento; Vermelho; Outro
ro-RO: Culoarea butonului de eliberare a centurii de siguranță: Bej/Maro deschis; Negru; Albastru; Maro; Gri; Roșu; Altele
sk-SK: Farba tlačidla uvoľnenia spony bezpečnostného pásu: Béžová/žltohnedá; Čierna; Modrá; Hnedá; Sivá; Červená; Iné
de: Farbe des Entriegelungsknopfs des Sicherheitsgurtschlosses: Beige/Hellbraun; Schwarz; Blau; Braun; Grau; Rot; Sonstige
bg-BG: Цвят на бутона за освобождаване на катарамата на предпазния колан: Бежово/Светлокафяво; Черно; Синьо; Кафяво; Сиво; Червено; Други
sl-SI: Barva gumba za sprostitev zaponke varnostnega pasu: Bež/rjavkasta; Črna; Modra; Rjava; Siva; Rdeča; Drugo
en: Seat belt buckle release button color: Beige/Tan; Black; Blue; Brown; Gray; Red; Other
da: Sikkerhedsselespændeudløsers knapfarve: Beige/tan; Sort; Blå; Brun; Grå; Rød; Andet
pt-BR: Cinto de segurança cor do botão de liberação da fivela: Bege/Caramelo; Preto; Azul; Marrom; Cinza; Vermelho; Outros
vi: Màu nút tháo khóa dây an toàn: Màu be/nâu nhạt; Màu đen; Màu xanh dương; Màu nâu; Màu xám; Màu đỏ; Khác
hu: Biztonsági övcsatkioldó gombjának színe: Bézs/barna; Fekete; Kék; Barna; Szürke; Piros; Egyéb
pl: Kolor przycisku zwalniania klamry pasa bezpieczeństwa: Beżowy/jasnobrązowy; Czarny; Niebieski; Brązowy; Szary; Czerwony; Inny
hr-HR: Boja gumba za otpuštanje kopče sigurnosnog pojasa: Bež / svijetlosmeđa; Crna; Plava; Smeđa; Siva; Crvena; Ostalo
ru: Цвет кнопки отстегивания замка ремня безопасности: Бежевый/светло-коричневый; Чёрный; Синий; Коричневый; Серый; Красный; Другое
nb: Farge på utløserknapp for sikkerhetsbeltespenne: Beige/brun; Svart; Blå; Brun; Grå; Rød; Annet
th: สีของปุ่มปลดหัวเข็มขัดนิรภัย: สีเบจ/สีน้ำตาลแทน; สีดำ; สีน้ำเงิน; สีน้ำตาล; สีเทา; สีแดง; อื่นๆ
fi: Turvavyön lukon vapautuspainikkeen väri: Beige/ruskea; Musta; Sininen; Ruskea; Harmaa; Punainen; Muu
cs: Barva tlačítka uvolnění spony bezpečnostního pásu: Béžová/světlehnědá; Černá; Modrá; Hnědá; Šedá; Červená; Jiné
zh-CN: 安全带锁扣释放按钮颜色: 米色/棕褐色; 黑色; 蓝色; 棕色; 灰色; 红色; 其他